【裁判字號】    97,易,1168
【裁判日期】    970908
【裁判案由】    竊盜
【裁判全文】
臺灣彰化地方法院刑事判決              97年度易字第1168號
公  訴  人  臺灣彰化地方法院檢察署檢察官
被      告  乙○○
上列被告因竊盜案件，經臺灣彰化地方法院檢察署檢察官提起公
訴（97年度偵字第5378號），本院判決如下：
    主  文
乙○○攜帶兇器竊盜，處有期徒刑捌月，緩刑貳年。扣案之一字
型螺絲起子、十字型螺絲起子、小型活動扳手及大型活動扳手各
壹支，均沒收之。
    犯 罪 事 實
一、乙○○因其妻即將臨盆，缺錢花用，竟萌為自己不法所有之
    意圖，於民國 (下同)97 年6月5日凌晨2時30分許，在彰化
    縣彰化市○○路○段148巷巷口，見甲○○○所有之車牌號碼
    9L-1117號自小客車停放於該處，趁四下無人之際，先以其
    所有，客觀上足供兇器使用之一字型螺絲起子及小型活動扳
    手撬開該車車門，復以十字型螺絲起子及大型活動扳手撬開
    該車方向盤鎖，再接駁啟動裝置線路使之通電後發動該自小
    客車引擎，駕駛該車離開現場之方式，竊取上開自小客車 (
    價值約新台幣24萬5千元)。嗣於同日凌晨3時15分許，在國
    道三號高速公路南向182公里處，為警攔檢盤查，當場於該
    車內扣得其所有之一字型螺絲起子、十字型螺絲起子、小型
    活動扳手及大型活動扳手各1支，始循線獲悉上情。
二、案經國道公路警察局第七警察隊報請臺灣彰化地方法院檢察
    署檢察官偵查起訴。
    理  由
一、按被告以外之人於審判外之言詞或書面陳述，除法律有規定
    者外，不得作為證據，又被告以外之人於審判外之陳述，雖
    不符刑事訴訟法第159條之1至第159條之4之規定，而經當事
    人於審判程序同意作為證據，法院審酌該言詞陳述或書面陳
    述作成時之情況，認為適當者，亦得為證據。當事人於法院
    調查證據時，知有同法第159條第1項不得為證據之情形，而
    未於言詞辯論終結前聲明異議者，視為有前項同意，刑事訴
    訟法第159條第1項、第159條之5分別定有明文。查證人即被
    害人甲○○○於警、偵訊中之證述，雖均係被告以外之人於
    審判外之言詞陳述，為傳聞證據，然被告、公訴人於本院審
    理時均同意將之引為證據，渠等知悉該等言詞陳述均為傳聞
    證據而未於言詞辯論終結前聲明異議，本院復審酌該等言詞
    陳述均係由證人等出於自由意識而陳述，且核無其他證據足
    認該等陳述有何顯不可信之情事等一切情況，認為適當，依
    刑事訴訟法第159條之5規定，認上開證人於警、偵訊中之證
    述均得採為認定本件犯罪事實所憑之證據，合先敘明。
二、上開犯罪事實，業據被告乙○○於警、偵訊中及本院審理時
    均坦承不諱，核與被害人甲○○○於警詢時之證述，情節均
    相符，此外，復有贓物認領保管單1紙、扣押物品目錄表1紙
    、蒐證照片共7幀及扣案之一字型螺絲起子、十字型螺絲起
    子、小型活動扳手及大型活動扳手各1支可資佐證，足認被
    告之自白應與事實相符，洵堪採信。從而，本件事證已臻明
    確，被告上開犯行洵堪認定。
三、按刑法第321 條第1 項第3 款之攜帶兇器竊盜罪，係以行為
    人攜帶兇器竊盜為其加重條件，此所謂兇器，其種類並無限
    制，凡客觀上足對人之生命、身體、安全構成威脅，具有危
    險性之兇器均屬之，且祇須行竊時攜帶此種具有危險性之兇
    器為已足，並不以攜帶之初有行兇之意圖為必要，最高法院
    79年臺上字第5253號判例意旨參照，查本件被告乙○○持以
    行竊所用之一字型螺絲起子、十字型螺絲起子、小型活動扳
    手及大型活動扳手各1支，係鐵質鑄造，質地堅硬，且一字
    型螺絲起子、十字型螺絲起子頭部均呈銷尖狀，堪認對人之
    生命、身體可造成危險，客觀上屬具有危險性之兇器無訛。
    是核被告所為，係犯刑法第321條第1項第3款之攜帶兇器竊
    盜罪。爰審酌被告正值青壯之年，不思努力獲取所需，任意
    攫取他人財物，惟其犯罪手段尚屬平和、犯後亦坦承一切犯
    行，並深表悔悟，且已與被害人達成民事和解，被害人亦表
    示不願再追究（見97年8月25日審判筆錄），暨考量其素行
    尚佳、所竊得財物之價值及其尚未因而所獲得任何利益、生
    活狀況、智識程度等一切情狀，量處如主文所示之刑。再查
    ，被告前並未曾因故意犯罪受有期徒刑以上刑之宣告，平日
    素行良好，此有臺灣高等法院被告前案紀錄表、臺灣彰化地
    方法院檢察署刑案資料查註紀錄表各1份存卷可考，其因其
    妻即將臨盆（有其女之出生證明1紙可按），缺錢花用，一
    時失慮，致罹刑章，且犯後均已詳實交代一切案情，並深表
    悔悟，本院綜核各情，認被告經此科刑教訓應知警惕，而無
    再犯之虞，所宣告之刑，認以暫不執行為適當，爰依刑法第
    74條第1項第1款規定，併諭知緩刑2年。扣案之一字型螺絲
    起子、十字型螺絲起子、小型活動扳手及大型活動扳手各1
    支，係被告所有，且供其行竊犯罪所用之物，業據其陳明在
    卷，爰依刑法第38條第1項第2款規定，併予宣告沒收。
據上論斷，應依刑事訴訟法第299 條第1 項前段，刑法第321 條
第1項第3款、第74條第1項第1款、第38條第1項第2款，判決如主
文。
本案經檢察官黃淑媛到庭執行職務。
中    華    民    國    97    年    9    月    8     日
                  刑事第七庭   法  官  簡璽容
以上正本證明與原本無異。
如不服本判決，應於判決送達後10日內，向本院提出上訴書狀，
上訴書狀應「敘述具體上訴理由」，並按他造當事人之人數附繕
本。「切勿逕送上級法院」。
告訴人或被害人對於判決如有不服具備理由請求檢察官上訴者，
其上訴期間之計算係以檢察官收受判決正本之日期為準。
中    華    民    國    97    年    9    月    8     日
                               書記官  陳錫威
附錄本案論罪科刑法條全文：
中華民國刑法第321條
（加重竊盜罪）
犯竊盜罪而有左列情形之一者，處六月以上、五年以下有期徒刑
：
一、於夜間侵入住宅或有人居住之建築物、船艦或隱匿其內而犯
    之者。
二、毀越門扇、牆垣或其他安全設備而犯之者。
三、攜帶兇器而犯之者。
四、結夥三人以上而犯之者。
五、乘火災、水災或其他災害之際而犯之者。
六、在車站或埠頭而犯之者。
前項之未遂犯罰之。


司法院資訊處製作；財團法人民間司法改革基金會備份。
